臺灣宜蘭地方法院刑事裁定
110年度聲字第716號
聲  請  人  徐錦傑



上列被告因違反槍砲彈藥刀械管制條例等案件（本院110年度訴
字第434號），聲請具保停止羈押，本院裁定如下：
    主  文
聲請駁回。
    理  由
一、聲請意旨略以：聲請人即被告甲○○（下稱被告）雖曾於民國
    110年2月11日對被害人蔡○勝等人犯傷害罪（即本院110年度
    訴字第353號，下稱另案），又於同年8月2日對被害人李博
    鈞等人犯傷害罪（即本案），惟被告前後僅此二次犯傷害罪
    ，無一而再、再而三反覆實施傷害犯行之情形。況另案衝突
    起因係被害人蔡○勝等人先行至被告住處挑釁後，被告找被
    害人蔡○勝等人理論，因其等不願道歉，一時衝動而犯傷害
    罪，並非被告有慣行傷害他人之傾向。且被告事後已與被害
    人蔡○勝等人和解並撤回傷害告訴，故依刑事訴訟法第101條
    之1第1項第2款但書規定，不得以被告傷害被害人蔡○勝等人
    作為預防性羈押之理由。被告雖犯傷害罪2次，但並無任何
    證據足證被告有反覆實施傷害犯罪之虞，且被告於110年8月
    2日遭羈押後，舊病復發，曾由宜蘭看守所送往羅東博愛醫
    院接受手術並住院治療，醫囑被告隨時有病情復發之可能，
    爰請鈞院惠准被告具保停止羈押等語。
二、按羈押之目的，在於確保刑事偵查、審判程序之完成外，亦
    有確保刑罰執行之目的，或預防反覆實施特定犯罪，且聲請
    停止羈押，除有刑事訴訟法第114條各款所列情形而不得駁
    回外，被告有無羈押之必要，法院自得依照訴訟進行程度，
    就具體個案情節予以斟酌決定，如就客觀情事觀察，法院許
    可羈押之裁定在目的與手段間之衡量並無明顯違反比例原則
    情形，即無違法或不當可言。是被告究竟有無刑事訴訟法第
    101條、第101條之1所規定之羈押要件情形，應否羈押，以
    及羈押後其羈押原因是否仍然存在，有無繼續羈押之必要，
    事實審法院本得斟酌個案情節、訴訟進行程度及其他一切情
    形而為認定，故受羈押之被告除確有刑事訴訟法第114 條所
    列情形之一者外，其應否羈押或延長羈押，事實審法院自有
    認定裁量之權（最高法院105年度台抗字第85號裁定意旨參
    照）。又所謂羈押必要性，係由法院就具體個案，依職權衡
    酌是否有非予羈押顯難保全證據或難以遂行訴訟程序者為依
    據，法院在不違背通常生活經驗之定則或論理法則時，依法
    自有審酌認定之職權。
三、經查：
  ㈠被告因違反槍砲彈藥刀械管制條例等案件，經檢察官提起公
    訴，且於本院訊問時坦承犯行，並有卷內事證可佐，堪認被
    告涉犯刑法第150條第2項第1款、第1項後段之加重妨害秩序
    罪、刑法第277條第1 項傷害罪、第302條私行拘禁罪、第35
    4條毀損罪等罪嫌，犯罪嫌疑重大，且有相當理由認為有反
    覆實施傷害罪之虞，並有羈押之必要，依刑事訴訟法第101
    條之1第1項第2款之規定裁定羈押在案，有本院訊問筆錄及
    押票各1份附卷可稽，合先敘明。
  ㈡依卷附被害人即證人邱琮棨、李博鈞、吳世傑等人證述及被
    告供述，可知被告於110年8月2日凌晨在宜蘭縣○○鄉○○○路00
    號米亞民宿，因與被害人邱琮棨等人起口角爭執而心生不滿
    ，隨即邀集同案被告朱逸晉、宋承恩及少年張○豪等數十人
    前往米亞民宿，並分持刀械、棍棒及槍枝等兇器及危險物品
    ，擊破民宿門窗後侵入，搗毀民宿內物品，復對被害人等施
    以強暴、恐嚇及傷害等行為，之後甚至強押部分被害人至櫻
    花陵園繼續毆打，所為對社會治安危害甚鉅，並造成民眾不
    安及恐慌。又審酌被告前於110年2月11日僅因不滿蔡宇勝在
    其位於三星鄉住處前燃放鞭炮，即邀集少年黃○億等4人，分
    持鐵棍、球棒，在宜蘭縣○○鎮○○路000號前之公共場所，毆
    打蔡○勝及蔡○勝同行友人陳宜廷，造成其二人分別受有傷害
    ，嗣經臺灣宜蘭地方檢察署檢察官於110年9月15日提起公訴
    ，於同年10月26日經本院以110年度訴字第353號判決判處被
    告有期徒刑8月確定，有該案起訴書及本院110年度訴字第35
    3號判決影本附卷可佐。可知被告於110年間短短半年內犯下
    二次妨害秩序及傷害等犯行，又衡以本案被告邀集共犯之人
    數、所持兇器、受害被害人人數及傷勢，均遠比被告另案所
    犯情節嚴重，亦顯示被告個性暴躁衝動，如有紛爭，動輒使
    用暴力，甚且持用危害性甚高之器械，且即使已有另案遭警
    方查獲，刻由檢察官偵查中，仍不知節制，視國家法治於無
    物，竟僅因細故即再與同案被告朱逸晉、宋承恩及少年張○
    豪等數十人犯下本案犯行，顯有事實足認被告有反覆實施傷
    害罪之虞。且被告所為上開犯行，對社會治安影響重大，衡
    量其所涉犯罪對於社會危害性之公益維護，以及被告人身自
    由之限制程度，本院認若命被告具保、責付或限制住居等侵
    害較小之手段，均不足以確保後續刑事訴訟程序之進行，是
    認被告仍有刑事訴訟法第101條之1第1項第2款之羈押原因與
    必要性，從而，本件聲請為無理由，應予駁回。
  ㈢再者，被告本案所犯傷害罪嫌部分，尚未取得被害人等諒解
    ，被害人等亦未具狀撤回告訴，此業據本院核閱110年度訴
    字第434號卷證無誤，自無刑事訴訟法第101條之1第1項第2
    款但書規定之情事。至被告雖因罹患小腸穿孔等疾病，惟業
    經臺北榮民總醫院於108年至109年間進行手術治療完畢，有
    卷附診斷證明書可佐。縱被告於羈押期間有舊病復發可能，
    惟宜蘭看守所亦會視情況安排被告就醫，被告並無「現罹疾
    病，非保外治療顯難痊癒」之情形，難認有刑事訴訟法第11
    4條所列各款不得駁回具保聲請之情形。
四、綜上說明，被告仍有羈押之原因及必要，本件具保停止羈押
    之聲請，尚難准許，應予駁回。　　
據上論斷，應依刑事訴訟法第220條，裁定如主文。
中　　華　　民　　國　　110 　年　　12　　月　　10　　日
            刑事第三庭審判長法  官  許乃文
                            法  官　劉芝毓
　　　　　　　　　　　　　　法  官  游欣怡
以上正本證明與原本無異。
如不服本裁定，應於裁定送達後5日內，向本院提出抗告狀。（
應附繕本）
                            書記官  吳蔚宸
中　　華　　民　　國　　110 　年　　12　　月　　10　　日